{
  "id": "regular_verbs",
  "name": "Regular verbs",
  "name_ru": "Правильные глаголы",
  "nameFr": "Verbes réguliers",
  "supportsForms": true,
  "rule": {
    "source_fr": "Conjugaison – verbes réguliers",
    "summary_fr": "Chaque verbe contient des formes par temps (ex: présent), pour permettre l’entraînement par temps et par groupe.",
    "summary_eng": "Each verb stores forms by tense (e.g., present) to allow training by tense and by group.",
    "summary_ru": "Каждый глагол хранит формы по временам (например, présent), чтобы тренироваться по времени и по группе.",
    "patterns": [
      {
        "type": "er_endings",
        "group": "er",
        "endings": {
          "present": {
            "je": "-e",
            "tu": "-es",
            "il/elle/on": "-e",
            "nous": "-ons",
            "vous": "-ez",
            "ils/elles": "-ent"
          }
        },
        "example": {
          "infinitive": "parler",
          "stem": "parl",
          "forms": {
            "present": {
              "je": "parle",
              "tu": "parles",
              "il": "parle",
              "elle": "parle",
              "on": "parle",
              "nous": "parlons",
              "vous": "parlez",
              "ils": "parlent",
              "elles": "parlent"
            }
          }
        },
        "grammar": {
          "present": {
            "grammar_eng": "Regular -ER verbs: stem = infinitive minus -er; add the present endings. Note: je → j’ before a vowel or mute h (e.g., j’aime).",
            "grammar_ru": "Правильные -ER: основа = инфинитив без -er; добавляем окончания настоящего времени. Примечание: je → j’ перед гласной или немой h (например, j’aime)."
          }
        }
      },
      {
        "type": "ir_endings",
        "group": "ir",
        "endings": {
          "present": {
            "je": "-is",
            "tu": "-is",
            "il/elle/on": "-it",
            "nous": "-issons",
            "vous": "-issez",
            "ils/elles": "-issent"
          }
        },
        "example": {
          "infinitive": "finir",
          "stem": "fin",
          "forms": {
            "present": {
              "je": "finis",
              "tu": "finis",
              "il": "finit",
              "elle": "finit",
              "on": "finit",
              "nous": "finissons",
              "vous": "finissez",
              "ils": "finissent",
              "elles": "finissent"
            }
          }
        },
        "grammar": {
          "present": {
            "grammar_eng": "Regular -IR (finir-type) verbs: stem = infinitive minus -ir; add present endings (-is, -is, -it, -issons, -issez, -issent).",
            "grammar_ru": "Правильные -IR (тип finir): основа = инфинитив без -ir; добавляем окончания настоящего времени (-is, -is, -it, -issons, -issez, -issent)."
          }
        }
      },
      {
        "type": "re_endings",
        "group": "re",
        "endings": {
          "present": {
            "je": "-s",
            "tu": "-s",
            "il/elle/on": "no ending",
            "nous": "-ons",
            "vous": "-ez",
            "ils/elles": "-ent"
          }
        },
        "example": {
          "infinitive": "vendre",
          "stem": "vend",
          "forms": {
            "present": {
              "je": "vends",
              "tu": "vends",
              "il": "vend",
              "elle": "vend",
              "on": "vend",
              "nous": "vendons",
              "vous": "vendez",
              "ils": "vendent",
              "elles": "vendent"
            }
          }
        },
        "grammar": {
          "present": {
            "grammar_eng": "Regular -RE (vendre-type) verbs: stem = infinitive minus -re; present endings are -s, -s, (no ending), -ons, -ez, -ent.",
            "grammar_ru": "Правильные -RE (тип vendre): основа = инфинитив без -re; окончания настоящего времени: -s, -s, (без окончания), -ons, -ez, -ent."
          }
        }
      }
    ]
  },
  "items": [
    {
      "infinitive": "acheter",
      "meaning": {
        "en": "to buy",
        "ru": "покупать"
      },
      "stem": "achet",
      "group": "er",
      "pronouns": {
        "present": {
          "je": "j’"
        }
      },
      "grammar": {
        "present": {
          "grammar_eng": "Spelling note: the stem often changes with è in the singular and 3rd person plural (j’achète), but stays 'achet-' in nous/vous (nous achetons, vous achetez).",
          "grammar_ru": "Орфография: основа часто меняется на è в единственном числе и 3-м лице мн.ч. (j’achète), но остаётся 'achet-' в nous/vous (nous achetons, vous achetez)."
        }
      },
      "forms": {
        "present": {
          "je": "achète",
          "tu": "achètes",
          "il": "achète",
          "elle": "achète",
          "nous": "achetons",
          "vous": "achetez",
          "ils": "achètent",
          "elles": "achètent"
        }
      }
    },
    {
      "infinitive": "adorer",
      "meaning": {
        "en": "to adore",
        "ru": "обожать"
      },
      "stem": "ador",
      "group": "er",
      "pronouns": {
        "present": {
          "je": "j’"
        }
      },
      "grammar": {
        "present": {
          "grammar_eng": "Before a vowel or mute h, je contracts to j’. Example: j’adore.",
          "grammar_ru": "Перед гласной или немой h je сокращается до j’. Пример: j’adore."
        }
      },
      "forms": {
        "present": {
          "je": "adore",
          "tu": "adores",
          "il": "adore",
          "elle": "adore",
          "nous": "adorons",
          "vous": "adorez",
          "ils": "adorent",
          "elles": "adorent"
        }
      }
    },
    {
      "infinitive": "aimer",
      "meaning": {
        "en": "to like / love",
        "ru": "любить, нравиться"
      },
      "stem": "aim",
      "group": "er",
      "pronouns": {
        "present": {
          "je": "j’"
        }
      },
      "grammar": {
        "present": {
          "grammar_eng": "Before a vowel or mute h, je contracts to j’. The verb form already includes the apostrophe: j’aime.",
          "grammar_ru": "Перед гласной или немой h je сокращается до j’. Форма глагола уже включает апостроф: j’aime."
        }
      },
      "forms": {
        "present": {
          "je": "aime",
          "tu": "aimes",
          "il": "aime",
          "elle": "aime",
          "nous": "aimons",
          "vous": "aimez",
          "ils": "aiment",
          "elles": "aiment"
        }
      }
    },
    {
      "infinitive": "aller",
      "meaning": {
        "en": "to go",
        "ru": "идти, ехать"
      },
      "group": "irregular",
      "forms": {
        "present": {
          "je": "vais",
          "tu": "vas",
          "il": "va",
          "elle": "va",
          "nous": "allons",
          "vous": "allez",
          "ils": "vont",
          "elles": "vont"
        }
      },
      "grammar": {
        "present": {
          "grammar_eng": "Notice: This is an IRREGULAR verb.",
          "grammar_ru": "Внимание: это НЕПРАВИЛЬНЫЙ глагол."
        }
      }
    },
    {
      "infinitive": "attendre",
      "meaning": {
        "en": "to wait",
        "ru": "ждать"
      },
      "stem": "attend",
      "group": "re",
      "forms": {
        "present": {
          "je": "attends",
          "tu": "attends",
          "il": "attend",
          "elle": "attend",
          "nous": "attendons",
          "vous": "attendez",
          "ils": "attendent",
          "elles": "attendent"
        }
      }
    },
    {
      "infinitive": "avoir",
      "meaning": {
        "en": "to have",
        "ru": "иметь"
      },
      "group": "irregular",
      "forms": {
        "present": {
          "je": "ai",
          "tu": "as",
          "il": "a",
          "elle": "a",
          "nous": "avons",
          "vous": "avez",
          "ils": "ont",
          "elles": "ont"
        }
      },
      "pronouns": {
        "present": {
          "je": "j’"
        }
      },
      "grammar": {
        "present": {
          "grammar_eng": "Notice: This is an IRREGULAR verb. Also, je contracts to j’ before a vowel or mute h (e.g., j’ai).",
          "grammar_ru": "Внимание: это НЕПРАВИЛЬНЫЙ глагол. Также je сокращается до j’ перед гласной или немой h (например, j’ai)."
        }
      }
    },
    {
      "infinitive": "boire",
      "meaning": {
        "en": "to drink",
        "ru": "пить"
      },
      "group": "irregular",
      "forms": {
        "present": {
          "je": "bois",
          "tu": "bois",
          "il": "boit",
          "elle": "boit",
          "nous": "buvons",
          "vous": "buvez",
          "ils": "boivent",
          "elles": "boivent"
        }
      },
      "grammar": {
        "present": {
          "grammar_eng": "Notice: This is an IRREGULAR verb.",
          "grammar_ru": "Внимание: это НЕПРАВИЛЬНЫЙ глагол."
        }
      }
    },
    {
      "infinitive": "choisir",
      "meaning": {
        "en": "to choose",
        "ru": "выбирать"
      },
      "stem": "chois",
      "group": "ir",
      "forms": {
        "present": {
          "je": "choisis",
          "tu": "choisis",
          "il": "choisit",
          "elle": "choisit",
          "nous": "choisissons",
          "vous": "choisissez",
          "ils": "choisissent",
          "elles": "choisissent"
        }
      }
    },
    {
      "infinitive": "commencer",
      "meaning": {
        "en": "to begin / start",
        "ru": "начинать"
      },
      "stem": "commenc",
      "group": "er",
      "grammar": {
        "present": {
          "grammar_eng": "Spelling note: to keep the soft 'c' sound before 'o', we use ç in the nous form: nous commençons.",
          "grammar_ru": "Орфография: чтобы сохранить мягкий звук 'c' перед 'o', в форме nous пишется ç: nous commençons."
        }
      },
      "forms": {
        "present": {
          "je": "commence",
          "tu": "commences",
          "il": "commence",
          "elle": "commence",
          "nous": "commençons",
          "vous": "commencez",
          "ils": "commencent",
          "elles": "commencent"
        }
      }
    },
    {
      "infinitive": "connaître",
      "meaning": {
        "en": "to know (a person/place)",
        "ru": "знать (человека/место)"
      },
      "group": "irregular",
      "forms": {
        "present": {
          "je": "connais",
          "tu": "connais",
          "il": "connaît",
          "elle": "connaît",
          "nous": "connaissons",
          "vous": "connaissez",
          "ils": "connaissent",
          "elles": "connaissent"
        }
      },
      "grammar": {
        "present": {
          "grammar_eng": "Notice: This is an IRREGULAR verb.",
          "grammar_ru": "Внимание: это НЕПРАВИЛЬНЫЙ глагол."
        }
      }
    },
    {
      "infinitive": "croire",
      "meaning": {
        "en": "to believe",
        "ru": "верить"
      },
      "group": "irregular",
      "forms": {
        "present": {
          "je": "crois",
          "tu": "crois",
          "il": "croit",
          "elle": "croit",
          "nous": "croyons",
          "vous": "croyez",
          "ils": "croient",
          "elles": "croient"
        }
      },
      "grammar": {
        "present": {
          "grammar_eng": "Notice: This is an IRREGULAR verb.",
          "grammar_ru": "Внимание: это НЕПРАВИЛЬНЫЙ глагол."
        }
      }
    },
    {
      "infinitive": "devoir",
      "meaning": {
        "en": "to have to / must",
        "ru": "долженствовать"
      },
      "group": "irregular",
      "forms": {
        "present": {
          "je": "dois",
          "tu": "dois",
          "il": "doit",
          "elle": "doit",
          "nous": "devons",
          "vous": "devez",
          "ils": "doivent",
          "elles": "doivent"
        }
      },
      "grammar": {
        "present": {
          "grammar_eng": "Notice: This is an IRREGULAR verb.",
          "grammar_ru": "Внимание: это НЕПРАВИЛЬНЫЙ глагол."
        }
      }
    },
    {
      "infinitive": "dire",
      "meaning": {
        "en": "to say / tell",
        "ru": "говорить, сказать"
      },
      "group": "irregular",
      "forms": {
        "present": {
          "je": "dis",
          "tu": "dis",
          "il": "dit",
          "elle": "dit",
          "nous": "disons",
          "vous": "dites",
          "ils": "disent",
          "elles": "disent"
        }
      },
      "grammar": {
        "present": {
          "grammar_eng": "Notice: This is an IRREGULAR verb.",
          "grammar_ru": "Внимание: это НЕПРАВИЛЬНЫЙ глагол."
        }
      }
    },
    {
      "infinitive": "dormir",
      "meaning": {
        "en": "to sleep",
        "ru": "спать"
      },
      "group": "irregular",
      "forms": {
        "present": {
          "je": "dors",
          "tu": "dors",
          "il": "dort",
          "elle": "dort",
          "nous": "dormons",
          "vous": "dormez",
          "ils": "dorment",
          "elles": "dorment"
        }
      },
      "grammar": {
        "present": {
          "grammar_eng": "Notice: This is an IRREGULAR verb.",
          "grammar_ru": "Внимание: это НЕПРАВИЛЬНЫЙ глагол."
        }
      }
    },
    {
      "infinitive": "détester",
      "meaning": {
        "en": "to hate / dislike",
        "ru": "ненавидеть"
      },
      "stem": "détest",
      "group": "er",
      "forms": {
        "present": {
          "je": "déteste",
          "tu": "détestes",
          "il": "déteste",
          "elle": "déteste",
          "nous": "détestons",
          "vous": "détestez",
          "ils": "détestent",
          "elles": "détestent"
        }
      }
    },
    {
      "infinitive": "faire",
      "meaning": {
        "en": "to do / make",
        "ru": "делать"
      },
      "group": "irregular",
      "forms": {
        "present": {
          "je": "fais",
          "tu": "fais",
          "il": "fait",
          "elle": "fait",
          "nous": "faisons",
          "vous": "faites",
          "ils": "font",
          "elles": "font"
        }
      },
      "grammar": {
        "present": {
          "grammar_eng": "Notice: This is an IRREGULAR verb.",
          "grammar_ru": "Внимание: это НЕПРАВИЛЬНЫЙ глагол."
        }
      }
    },
    {
      "infinitive": "finir",
      "meaning": {
        "en": "to finish",
        "ru": "заканчивать"
      },
      "stem": "fin",
      "group": "ir",
      "forms": {
        "present": {
          "je": "finis",
          "tu": "finis",
          "il": "finit",
          "elle": "finit",
          "nous": "finissons",
          "vous": "finissez",
          "ils": "finissent",
          "elles": "finissent"
        }
      }
    },
    {
      "infinitive": "grandir",
      "meaning": {
        "en": "to grow",
        "ru": "расти"
      },
      "stem": "grand",
      "group": "ir",
      "forms": {
        "present": {
          "je": "grandis",
          "tu": "grandis",
          "il": "grandit",
          "elle": "grandit",
          "nous": "grandissons",
          "vous": "grandissez",
          "ils": "grandissent",
          "elles": "grandissent"
        }
      }
    },
    {
      "infinitive": "jouer",
      "meaning": {
        "en": "to play",
        "ru": "играть"
      },
      "stem": "jou",
      "group": "er",
      "forms": {
        "present": {
          "je": "joue",
          "tu": "joues",
          "il": "joue",
          "elle": "joue",
          "nous": "jouons",
          "vous": "jouez",
          "ils": "jouent",
          "elles": "jouent"
        }
      }
    },
    {
      "infinitive": "lire",
      "meaning": {
        "en": "to read",
        "ru": "читать"
      },
      "group": "irregular",
      "forms": {
        "present": {
          "je": "lis",
          "tu": "lis",
          "il": "lit",
          "elle": "lit",
          "nous": "lisons",
          "vous": "lisez",
          "ils": "lisent",
          "elles": "lisent"
        }
      },
      "grammar": {
        "present": {
          "grammar_eng": "Notice: This is an IRREGULAR verb.",
          "grammar_ru": "Внимание: это НЕПРАВИЛЬНЫЙ глагол."
        }
      }
    },
    {
      "infinitive": "manger",
      "meaning": {
        "en": "to eat",
        "ru": "есть"
      },
      "stem": "mang",
      "group": "er",
      "grammar": {
        "present": {
          "grammar_eng": "Spelling note: to keep the soft 'g' sound, we add 'e' in the nous form: nous mangeons.",
          "grammar_ru": "Орфография: чтобы сохранить мягкий звук 'g', в форме nous добавляется 'e': nous mangeons."
        }
      },
      "forms": {
        "present": {
          "je": "mange",
          "tu": "manges",
          "il": "mange",
          "elle": "mange",
          "nous": "mangeons",
          "vous": "mangez",
          "ils": "mangent",
          "elles": "mangent"
        }
      }
    },
    {
      "infinitive": "parler",
      "meaning": {
        "en": "to speak",
        "ru": "говорить"
      },
      "stem": "parl",
      "group": "er",
      "forms": {
        "present": {
          "je": "parle",
          "tu": "parles",
          "il": "parle",
          "elle": "parle",
          "nous": "parlons",
          "vous": "parlez",
          "ils": "parlent",
          "elles": "parlent"
        }
      }
    },
    {
      "infinitive": "partir",
      "meaning": {
        "en": "to leave",
        "ru": "уезжать, уходить"
      },
      "group": "irregular",
      "forms": {
        "present": {
          "je": "pars",
          "tu": "pars",
          "il": "part",
          "elle": "part",
          "nous": "partons",
          "vous": "partez",
          "ils": "partent",
          "elles": "partent"
        }
      },
      "grammar": {
        "present": {
          "grammar_eng": "Notice: This is an IRREGULAR verb.",
          "grammar_ru": "Внимание: это НЕПРАВИЛЬНЫЙ глагол."
        }
      }
    },
    {
      "infinitive": "perdre",
      "meaning": {
        "en": "to lose",
        "ru": "терять"
      },
      "stem": "perd",
      "group": "re",
      "forms": {
        "present": {
          "je": "perds",
          "tu": "perds",
          "il": "perd",
          "elle": "perd",
          "nous": "perdons",
          "vous": "perdez",
          "ils": "perdent",
          "elles": "perdent"
        }
      }
    },
    {
      "infinitive": "pouvoir",
      "meaning": {
        "en": "to be able to / can",
        "ru": "мочь"
      },
      "group": "irregular",
      "forms": {
        "present": {
          "je": "peux",
          "tu": "peux",
          "il": "peut",
          "elle": "peut",
          "nous": "pouvons",
          "vous": "pouvez",
          "ils": "peuvent",
          "elles": "peuvent"
        }
      },
      "grammar": {
        "present": {
          "grammar_eng": "Notice: This is an IRREGULAR verb.",
          "grammar_ru": "Внимание: это НЕПРАВИЛЬНЫЙ глагол."
        }
      }
    },
    {
      "infinitive": "prendre",
      "meaning": {
        "en": "to take",
        "ru": "брать"
      },
      "group": "irregular",
      "forms": {
        "present": {
          "je": "prends",
          "tu": "prends",
          "il": "prend",
          "elle": "prend",
          "nous": "prenons",
          "vous": "prenez",
          "ils": "prennent",
          "elles": "prennent"
        }
      },
      "grammar": {
        "present": {
          "grammar_eng": "Notice: This is an IRREGULAR verb.",
          "grammar_ru": "Внимание: это НЕПРАВИЛЬНЫЙ глагол."
        }
      }
    },
    {
      "infinitive": "préférer",
      "meaning": {
        "en": "to prefer",
        "ru": "предпочитать"
      },
      "stem": "préfér",
      "group": "er",
      "grammar": {
        "present": {
          "grammar_eng": "Spelling note: the accent often changes in the singular and 3rd person plural (je préfère), but stays in nous/vous (nous préférons, vous préférez).",
          "grammar_ru": "Орфография: ударение часто меняется в единственном числе и 3-м лице мн.ч. (je préfère), но сохраняется в nous/vous (nous préférons, vous préférez)."
        }
      },
      "forms": {
        "present": {
          "je": "préfère",
          "tu": "préfères",
          "il": "préfère",
          "elle": "préfère",
          "nous": "préférons",
          "vous": "préférez",
          "ils": "préfèrent",
          "elles": "préfèrent"
        }
      }
    },
    {
      "infinitive": "regarder",
      "meaning": {
        "en": "to watch / look at",
        "ru": "смотреть, глядеть"
      },
      "stem": "regard",
      "group": "er",
      "forms": {
        "present": {
          "je": "regarde",
          "tu": "regardes",
          "il": "regarde",
          "elle": "regarde",
          "nous": "regardons",
          "vous": "regardez",
          "ils": "regardent",
          "elles": "regardent"
        }
      }
    },
    {
      "infinitive": "répondre",
      "meaning": {
        "en": "to answer",
        "ru": "отвечать"
      },
      "stem": "répond",
      "group": "re",
      "forms": {
        "present": {
          "je": "réponds",
          "tu": "réponds",
          "il": "répond",
          "elle": "répond",
          "nous": "répondons",
          "vous": "répondez",
          "ils": "répondent",
          "elles": "répondent"
        }
      }
    },
    {
      "infinitive": "réussir",
      "meaning": {
        "en": "to succeed",
        "ru": "преуспевать, добиваться успеха"
      },
      "stem": "réuss",
      "group": "ir",
      "forms": {
        "present": {
          "je": "réussis",
          "tu": "réussis",
          "il": "réussit",
          "elle": "réussit",
          "nous": "réussissons",
          "vous": "réussissez",
          "ils": "réussissent",
          "elles": "réussissent"
        }
      }
    },
    {
      "infinitive": "savoir",
      "meaning": {
        "en": "to know (a fact)",
        "ru": "знать (факт)"
      },
      "group": "irregular",
      "forms": {
        "present": {
          "je": "sais",
          "tu": "sais",
          "il": "sait",
          "elle": "sait",
          "nous": "savons",
          "vous": "savez",
          "ils": "savent",
          "elles": "savent"
        }
      },
      "grammar": {
        "present": {
          "grammar_eng": "Notice: This is an IRREGULAR verb.",
          "grammar_ru": "Внимание: это НЕПРАВИЛЬНЫЙ глагол."
        }
      }
    },
    {
      "infinitive": "sortir",
      "meaning": {
        "en": "to go out / take out",
        "ru": "выходить, выносить"
      },
      "group": "irregular",
      "forms": {
        "present": {
          "je": "sors",
          "tu": "sors",
          "il": "sort",
          "elle": "sort",
          "nous": "sortons",
          "vous": "sortez",
          "ils": "sortent",
          "elles": "sortent"
        }
      },
      "grammar": {
        "present": {
          "grammar_eng": "Notice: This is an IRREGULAR verb.",
          "grammar_ru": "Внимание: это НЕПРАВИЛЬНЫЙ глагол."
        }
      }
    },
    {
      "infinitive": "travailler",
      "meaning": {
        "en": "to work",
        "ru": "работать"
      },
      "stem": "travaill",
      "group": "er",
      "forms": {
        "present": {
          "je": "travaille",
          "tu": "travailles",
          "il": "travaille",
          "elle": "travaille",
          "nous": "travaillons",
          "vous": "travaillez",
          "ils": "travaillent",
          "elles": "travaillent"
        }
      }
    },
    {
      "infinitive": "vendre",
      "meaning": {
        "en": "to sell",
        "ru": "продавать"
      },
      "stem": "vend",
      "group": "re",
      "forms": {
        "present": {
          "je": "vends",
          "tu": "vends",
          "il": "vend",
          "elle": "vend",
          "nous": "vendons",
          "vous": "vendez",
          "ils": "vendent",
          "elles": "vendent"
        }
      }
    },
    {
      "infinitive": "venir",
      "meaning": {
        "en": "to come",
        "ru": "приходить, приезжать"
      },
      "group": "irregular",
      "forms": {
        "present": {
          "je": "viens",
          "tu": "viens",
          "il": "vient",
          "elle": "vient",
          "nous": "venons",
          "vous": "venez",
          "ils": "viennent",
          "elles": "viennent"
        }
      },
      "grammar": {
        "present": {
          "grammar_eng": "Notice: This is an IRREGULAR verb.",
          "grammar_ru": "Внимание: это НЕПРАВИЛЬНЫЙ глагол."
        }
      }
    },
    {
      "infinitive": "vivre",
      "meaning": {
        "en": "to live",
        "ru": "жить"
      },
      "stem": "viv",
      "group": "re",
      "forms": {
        "present": {
          "je": "vis",
          "tu": "vis",
          "il": "vit",
          "elle": "vit",
          "nous": "vivons",
          "vous": "vivez",
          "ils": "vivent",
          "elles": "vivent"
        }
      }
    },
    {
      "infinitive": "vouloir",
      "meaning": {
        "en": "to want",
        "ru": "хотеть"
      },
      "group": "irregular",
      "forms": {
        "present": {
          "je": "veux",
          "tu": "veux",
          "il": "veut",
          "elle": "veut",
          "nous": "voulons",
          "vous": "voulez",
          "ils": "veulent",
          "elles": "veulent"
        }
      },
      "grammar": {
        "present": {
          "grammar_eng": "Notice: This is an IRREGULAR verb.",
          "grammar_ru": "Внимание: это НЕПРАВИЛЬНЫЙ глагол."
        }
      }
    },
    {
      "infinitive": "écouter",
      "meaning": {
        "en": "to listen",
        "ru": "слушать"
      },
      "stem": "écout",
      "group": "er",
      "forms": {
        "present": {
          "je": "écoute",
          "tu": "écoutes",
          "il": "écoute",
          "elle": "écoute",
          "nous": "écoutons",
          "vous": "écoutez",
          "ils": "écoutent",
          "elles": "écoutent"
        }
      },
      "pronouns": {
        "present": {
          "je": "j’"
        }
      },
      "grammar": {
        "present": {
          "grammar_eng": "Before a vowel or mute h, je contracts to j’. Example: j’écoute.",
          "grammar_ru": "Перед гласной или немой h je сокращается до j’. Пример: j’écoute."
        }
      }
    },
    {
      "infinitive": "écrire",
      "meaning": {
        "en": "to write",
        "ru": "писать"
      },
      "group": "irregular",
      "forms": {
        "present": {
          "je": "écris",
          "tu": "écris",
          "il": "écrit",
          "elle": "écrit",
          "nous": "écrivons",
          "vous": "écrivez",
          "ils": "écrivent",
          "elles": "écrivent"
        }
      },
      "pronouns": {
        "present": {
          "je": "j’"
        }
      },
      "grammar": {
        "present": {
          "grammar_eng": "Notice: This is an IRREGULAR verb. Also, je contracts to j’ before a vowel or mute h (e.g., j’écris).",
          "grammar_ru": "Внимание: это НЕПРАВИЛЬНЫЙ глагол. Также je сокращается до j’ перед гласной или немой h (например, j’écris)."
        }
      }
    },
    {
      "infinitive": "être",
      "meaning": {
        "en": "to be",
        "ru": "быть"
      },
      "group": "irregular",
      "forms": {
        "present": {
          "je": "suis",
          "tu": "es",
          "il": "est",
          "elle": "est",
          "nous": "sommes",
          "vous": "êtes",
          "ils": "sont",
          "elles": "sont"
        }
      },
      "grammar": {
        "present": {
          "grammar_eng": "Notice: This is an IRREGULAR verb.",
          "grammar_ru": "Внимание: это НЕПРАВИЛЬНЫЙ глагол."
        }
      }
    }
  ]
}